【裁判字號】    95,基簡,300
【裁判日期】    950509
【裁判案由】    給付票款
【裁判全文】
臺灣基隆地方法院民事判決             95年度基簡字第300號
原      告  駿峰企業有限公司
法定代理人  甲○○
被      告  乙○○
上列當事人間請求給付票款事件，本院於民國95年4 月25日言詞
辯論終結，判決如下：
    主  文
被告應給付原告新臺幣壹佰陸拾壹萬零玖佰陸拾元，及附表所示
支票金額各自退票日起至清償日止，按週年百分之六計算之利息
。
訴訟費用新臺幣壹萬柒仟零參拾捌元由被告負擔。
本判決得假執行；但被告如以新臺幣壹佰陸拾壹萬零玖佰陸拾元
預供擔保，免為假執行。
    事實及理由要領
一、原告起訴主張執有被告所簽發如附表所示之支票6 紙，經原
    告提示未獲付款之事實，業據原告提出與其所述相符之票據
    及退票理由單為證，被告對支票為真正及提示後退票不爭執
    ，並陳稱其將票據借給二哥、二嫂，同意他們開立等語，原
    告之主張堪信為真實。
二、按票據行為為不要因行為，即不以給付之原因為要素而得成
    立之行為，凡簽名於票據之人，不問原因如何，均須依票上
    所載文義負責，除執票人取得票據係出於惡意或詐欺者外，
    發票人不得以自己與執票人前手所存抗辯之事由，對抗執票
    人，此參看票據法第13條、第14條及最高法院49年台上字第
    678 號判例甚明。被告自承同意其二哥、二嫂簽發支票使用
    ，足見原告係從有正當處分權人之手受讓系爭支票，被告亦
    未抗辯原告取得系爭支票無為票據行為之原因關係存在，或
    係出於惡意或詐欺，被告自應負發票人之責任。
三、次按執票人向支票債務人行使追索權時，得請求自為付款提
    示日起之利息，如無約定利率者，依年利六釐計算，票據法
    第133 條定有明文。從而，原告依票據關係請求被告給付如
    主文第1項所示票款及利息，為有理由，應予准許。
四、本件係民事訴訟法第427 條第2項第6款所定本於票據有所請
    求而涉訟之財產權訴訟，本院既為被告敗訴之判決，應依職
    權宣告假執行，並依同法第392條第2項規定，依職權宣告被
    告預供擔保，而免為假執行。
五、本件訴訟費用即第一審裁判費新臺幣17,038元，由被告負擔
    。
中    華    民    國    95    年    5     月    9     日
                  基隆簡易庭法  官  陳湘琳
以上正本係照原本作成。
對於本件判決如有不服，應於收受送達後20日內向本院提出上訴
書狀，上訴於本院合議庭，並按他造當事人之人數附具繕本。
中    華    民    國    95    年    5     月    9     日
                            書記官  王佩珠
附表：付款人為保證責任基隆市第一信用合作社八斗子分社
┌──┬─────┬─────┬─────┬─────┐
│編號│支票號碼  │票面金額：│發 票 日  │退 票 日  │
│    │          │新臺幣    │          │          │
├──┼─────┼─────┼─────┼─────┤
│一  │HK0000000 │400,000元 │94年8月4日│94年8月4日│
├──┼─────┼─────┼─────┼─────┤
│二  │HK0000000 │312,310元 │94年8月4日│94年8月4日│
├──┼─────┼─────┼─────┼─────┤
│三  │HK0000000 │313,550元 │94年8月10 │94年8月10 │
│    │          │          │日        │日        │
├──┼─────┼─────┼─────┼─────┤
│四  │HK0000000 │250,000元 │94年8月15 │94年8月15 │
│    │          │          │日        │日        │
├──┼─────┼─────┼─────┼─────┤
│五  │HK0000000 │85,100元  │94年8月15 │94年8月15 │
│    │          │          │日        │日        │
├──┼─────┼─────┼─────┼─────┤
│六  │HK0000000 │250,000元 │94年8月20 │94年8月22 │
│    │          │          │日        │日        │
└──┴─────┴─────┴─────┴─────┘


司法院資訊處製作；財團法人民間司法改革基金會備份。
